【裁判字號】    98,交訴,44
【裁判日期】    981231
【裁判案由】    交通肇事逃逸等
【裁判全文】
臺灣基隆地方法院刑事判決              98年度交訴字第44號
公  訴  人  臺灣基隆地方法院檢察署檢察官
被      告  甲○○
上列被告因肇事逃逸等案件，經檢察官提起公訴（98年度偵字第
3778號），被告於準備程序中就被訴事實為有罪之陳述，經告以
簡式審判之旨，並聽取當事人意見後，本院合議庭裁定由受命法
官獨任進行簡式審判程序，茲判決如下：
    主    文
甲○○駕駛動力交通工具肇事，致人受傷而逃逸，累犯，處有期
徒刑伍月，如易科罰金，以新臺幣壹仟元折算壹日。
被訴過失傷害部分，公訴不受理。
    犯罪事實
一、甲○○前於民國96年間，因施用毒品案件，經本院以96年度
    訴字第233號判處有期徒刑7月確定，後經減刑為3月又15日
    ，與其另犯之施用毒品案件（經本院以96年基簡字第822號
    判處有期徒刑4月確定，後經減刑為有期徒刑2月）合併定應
    執行刑為有期徒刑5月確定，於97年10月20日執行完畢。
二、甲○○於98年8月21日11時許，駕駛車號0860-VL號自小貨車
    ，行經基隆市○○區○○路、愛七路口之際，因變換車道不
    慎，撞及同向由乙○○騎乘、搭載丁○○之車號7406-KL號
    機車，致機車車身不穩，擦撞路旁停放之自小客車，乙○○
    因而受有併發症、創傷後傷口感染、臉、及其他多處開放性
    傷口，丁○○受有下顎開放性傷口、多處肢體擦傷等傷害（
    丁○○、乙○○所受傷害部分，均據其等撤回告訴，詳如後
    述）。甲○○肇事後，為脫免肇事責任，未待警方前來處理
    ，亦未對傷者給予協助，竟逕自駕車離去，嗣經後方車輛記
    下車號後，報警處理，為警循線查獲。
二、案經丁○○、乙○○訴由基隆市警察局第一分局報告臺灣基
    隆地方法院檢察署檢察官偵查起訴。
    理    由
壹、有罪部分（即肇事逃逸部分）：
一、本件被告所犯係死刑、無期徒刑、最輕本刑為3 年以上有期
    徒刑以外之罪，其於準備程序中就被訴事實為有罪之陳述，
    經法官告知簡式審判程序之旨，並聽取公訴人及被告之意見
    後，本院依刑事訴訟法第273 條之1 第1 項之規定，裁定進
    行簡式審判程序。
二、訊據被告甲○○對於上開肇事逃逸之事實坦承不諱（見本院
    98年12月29日準備程序筆錄及同日簡式審判筆錄），核與證
    人丁○○、乙○○、羅阿森、李亦晴指證情節相符，並有基
    隆市○○○○○道路交通事故肇事逃逸追查表、基隆市○○○道路交通事故現場草圖、現場照片7張、衛生署基隆醫院
    診斷證明書等在卷可稽，足徵被告前開自白與事實相符。本
    件事證明確，被告駕駛動力交通工具肇事，致人受傷而逃逸
    之肇事逃逸犯行，其事證明確，犯行堪以認定，應依法論科
    。
三、核被告甲○○所為，係犯刑法第185條之4駕駛動力交通工具
    肇事，致人受傷而逃逸之肇事逃逸罪嫌。查被告前有如事實
    欄所示刑之宣告及執行完畢情形，有臺灣高等法院被告前案
    紀錄表在卷可稽，其受有期徒刑執行完畢後，5年以內故意
    再犯本件之罪，為累犯，應依法加重其刑。本院斟酌被告雖
    於肇事後逃逸，惟被害人2人之傷勢並非極嚴重，並未因被
    告肇事逃逸或未即時給予救護而使傷害擴大，且被告於檢察
    官偵查中已賠償告訴人丁○○、乙○○訴損失，雙方達成和
    解，告訴人丁○○、乙○○訴並已撤回過失傷害告訴（見偵
    查卷第43、62頁），而刑法第185條之4之肇事逃逸罪，其法
    定刑為6月以上、5年以下，依被告行為情節、所侵害法益之
    程度，本院認縱予宣告法定最低刑度即有期徒刑6月，猶嫌
    過重，爰依刑法第59條規定，就其所犯之肇事逃逸罪酌量減
    輕其刑，並依法先加後減之。爰審酌被告騎車碰撞告訴人而
    肇事，惟未停車處理之肇事逃逸情節，被告前有毒品等前科
    ，有臺灣高等法院被告前案紀錄表在卷可考，其素行非佳，
    惟犯罪後業已坦承犯行、態度良好等一切情狀，量處如主文
    所示之刑，並諭知易科罰金之折算標準。
貳：公訴不受理部分（即過失傷害部分）：
一、此部分公訴意旨略以：被告甲○○於上開時、地駕駛車號08
    60-VL號自小貨車，因變換車道不慎，撞及同向由乙○○騎
    乘、搭載丁○○之車號7406-KL號機車，致機車車身不穩，
    擦撞路旁停放之自小客車，乙○○因而受有併發症、創傷後
    傷口感染、臉、及其他多處開放性傷口，丁○○受有下顎開
    放性傷口、多處肢體擦傷等傷害（告訴人乙○○部分，因於
    偵查中即撤回告訴，經檢察官為不起訴處分確定），因認被
    告涉犯刑法第28 4條第1項前段之過失傷害罪嫌云云。
二、按告訴乃論之罪，告訴人於第一審辯論終結前，得撤回其告
    訴；又告訴乃論之罪，經撤回告訴者，應諭知不受理之判決
    ，刑事訴訟法第238 條第1 項、第303 條第3 款分別定有明
    文。又按同法第307 條規定，依同法第303 條所為判決，得
    不經言詞辯論為之。
三、查本件告訴人丁○○告訴被告甲○○過失傷害案件，經檢察
    官認被告係犯刑法第284條第1項過失傷害罪，依同法第287
    條前段規定，須告訴乃論。茲據告訴人丁○○具狀撤回告訴
    ，有撤回告訴狀1紙附於偵查卷可稽，是依照首開說明，本
    件爰不經言詞辯論，逕為諭知不受理之判決。
據上論斷，應依刑事訴訟法第273條之1第1項、第299條第1項前
段、第303條第3款，刑法第185條之4、第47條第1項、第59條、
第41條第1項前段，判決如主文。
本案經檢察官丙○○到庭執行職務。
中    華    民    國    98    年    12    月    31    日
                  刑事第三庭法  官  陳姵君
以上正本證明與原本無異。
如不服本判決應於收受本判決後10日內向本院提出上訴書狀，其
未敘述上訴理由者，並得於提起上訴後10日內向本院補提理由書
狀（均須按他造當事人之人數附繕本）「切勿逕送上級法院」。
中    華    民    國    98    年    12    月    31    日
                            書記官  王佩珠
附錄論罪科刑法條：
中華民國刑法第185 條之4
駕駛動力交通工具肇事，致人死傷而逃逸者，處6月以上5年以下
有期徒刑。

司法院資訊處製作；財團法人民間司法改革基金會備份。
